臺灣高等法院民事裁定
110年度抗字第2號
抗  告  人  張婷    


上列抗告人因與相對人邱鐘慶間聲明異議事件，對於中華民國10
9年12月4日臺灣臺北地方法院109年度執事聲字第293號裁定提起
抗告，本院裁定如下： 
    主  文
抗告駁回。
抗告費用由抗告人負擔。
    理  由
抗告意旨略以：相對人邱鍾慶以原法院109年度訴字第1667號判
  決（下稱系爭判決）為執行名義（下稱系爭執行名義），聲請
  對張惟諦（相對人書狀及原裁定誤載為張惟「締」）為假執行
  ，請求張惟諦遷讓返還臺北市○○區○○○路00巷00號2樓房屋（下
  稱系爭房屋），惟張惟諦於租約到期（即民國106年12月31日
  ）即已搬離系爭房屋，每月繳交房租及房屋內部設備修繕事宜
  是伊與相對人之配偶以通訊軟體LINE聯絡，並匯房租費至相對
  人指定銀行帳戶，至107年12月止管理費是3樓住戶直接找抗告
  人本人收取或抗告人以ATM轉帳至3樓住戶名下銀行帳戶，伊確
  實於原法院109年度訴字第1667號訴訟繫屬前即已占用系爭房
  屋，故不得強制伊搬遷，因認原裁定不當，應予廢棄，維持司
  法事務官駁回相對人強制執行聲請之裁定云云。
執行名義為確定終局判決者，除當事人外，對於訴訟繫屬後為
  當事人之繼受人，及為當事人或其繼受人占有請求之標的物者
  ，亦有效力。執行名義係命債務人交出不動產而不交出者，執
  行法院得解除債務人之占有，使歸債權人占有，此觀強制執行
  法第4條之2 、第124條第1項前段規定甚明。又執行法院就強
  制執行法第4條之2所定執行力之主觀範圍，亦即執行名義之執
  行力所及人之範圍，基於職權探知之旨趣，應依職權為形式上
  調查事實及必要之證據。故執行名義如係命債務人交出不動產
  ，執行法院即應究明該不動產之占有現況，及現占有人是否為
  執行名義之執行力所及之人。
原裁定以：系爭判決認定張惟諦未提出證據證明已搬離系爭房
  屋，並經管理員函覆至107年12月止管理費均由張惟諦自行繳
  交，則抗告人是否於107年1月1日起即占有系爭房屋，已有疑
  義，系爭判決先否認張惟諦已遷離系爭房屋辯詞之真實性，再
  分段駁斥張惟諦此部分主張縱使為真，仍無礙於無權占有之認
  定而應遷讓返還房屋，依系爭判決理由之前後文意綜合觀之，
  並無張惟諦為系爭房屋之間接占有人之認定，抗告人固表示其
  非執行債務人，現直接占有系爭房屋，然未提供具體事證以資
  佐證。依上開證據形式觀察，張惟諦及抗告人現有無占用系爭
  房屋及其占用原因等節，均有未明，因而廢棄司法事務官駁回
  相對人強制執行聲請之裁定，核無違誤。且抗告人為張惟諦之
  母親（戶籍謄本見執行卷第22頁，本院卷第79頁），屬張惟諦
  占有系爭房屋之占有輔助人，或為自己而占有系爭房屋等事實
  ，本涉及系爭房屋之占有現況，及抗告人是否為執行名義執行
  力所及之範圍，自應由執行法院調查審認，以確保執行程序之
  合法進行。抗告意旨指摘原裁定不得廢棄司法事務官駁回相對
  人強制執行聲請之裁定，指示執行法院調查上開事項，顯有誤
  解，自不足採。其抗告為無理由，應予駁回。
據上論結，本件抗告為無理由，爰裁定如主文。
中　　華　　民　　國　　110 　年　　1 　　月　　28　　日
                  民事第十八庭  
                      審判長法  官  黃明發
                            法  官  林政佑
                            法  官  周美雲

正本係照原本作成。
不得再抗告。
中　　華　　民　　國　　110 　年　　1 　　月　　28　　日

　　　　　　　　　　　　　　書記官  呂  筑